臺灣板橋地方法院刑事判決　　　　　　　　　　　　　九十一年度訴字第九二一號
　　公　訴　人　臺灣板橋地方法院檢察署檢察官
　　被　　　告　甲○○
　　選任辯護人　鄭世脩律師
右列被告因槍砲彈藥刀械管制案件，經檢察官提起公訴（九十一年度偵字第三七三八
號），本院判決如左：
    主  文
甲○○未經許可，寄藏可發射子彈具有殺傷力之槍枝，處有期徒刑壹年月，併科罰
金新台幣萬元，罰金如易服勞役，以新台幣玖佰元即銀元佰元折算壹日，緩刑貳
年，緩刑期內並付保護管束。扣案仿ＷＡＬＴＨＥＲ廠半自動手槍製造之金屬玩具手
槍壹支（槍枝管制編號0000000000）（含彈匣壹個）沒收。
    事  實
一、甲○○明知具有殺傷力之改造玩具手槍、子彈，係屬槍砲彈藥刀械管制條例所管
    制之物，非經主管機關許可不得寄藏、持有之，於民國八十九年間某日，在其位
    於臺北縣樹林市○○街二十七巷十五號四樓住處，自真實姓名年籍不詳綽號「蟾
    蜍」之成年男子處，收受該男子所交付請託保管之具殺傷力之仿ＷＡＬＴＨＥＲ
    廠半自動手槍製造之金屬玩具手槍壹支（槍枝管制編號0000000000）
    （含彈匣一個）及具有殺傷力之改造子彈四顆，而未經許可寄藏上開槍彈於上開
    住處內，嗣於九十年十月間某日晚上，在臺北縣浮洲橋堤防邊，持上開改造手槍
    試射所寄藏之改造子彈三顆（該三顆子彈經試射已滅失），並於九十一年初某日
    ，將上開改造手槍及剩餘之改造子彈一顆帶往臺北縣板橋市○○路○段一七四巷
    一一八弄十號四樓內藏匿，迄於九十一年二月六日二十時三十分許，經警據報在
    臺北縣板橋市○○路○段一七四巷一一八弄十號四樓查獲，並當場扣得上開改造
    手槍（含彈匣一個）及改造子彈一顆（鑑驗時業經試射）。
二、案經臺北縣政府警察局三重分局報請臺灣板橋地方法院檢察署檢察官偵查起訴。
    理  由
一、右揭事實，業據被告甲○○於偵查中及本院審理時坦承不諱，並有上開改造手槍
    一支（含彈匣一個）及改造子彈一顆扣案可證，而該槍彈經送內政部警政署刑事
    警察局鑑定結果，認送鑑八厘米手槍一支（槍枝管制編號0000000000
    ），係仿ＷＡＬＴＨＥＲ廠半自動手槍製造之金屬玩具手槍換裝土造金屬槍管改
    造而成之改造手槍；槍身及滑套均為金色金屬材質，槍身護木為黑色金屬材，撞
    針為銀色金屬材，無彈匣，槍管為銀色金屬材質，長約82.13mm、槍口處內徑約
    為7.8mm、外徑約為11.96mm；滑套二側刻有「Carl Walther Waffenfabrik ULm/
    Do. Modell PPK/S Cal.7.65mm」及「FS-9607」等字樣；槍枝各部性能良好，認
    具殺傷力；送鑑子彈一顆，認係土造子彈，具直徑約7.93mm之土造金屬彈頭，彈
    底刻有「8mmPPK/S」之字樣，經試射，可擊發，認具殺傷力；送鑑彈匣一個，認
    係玩具槍銀色金屬彈匣，可供前述槍枝管制編號0000000000槍枝使用
    ，此有內政部警政署刑事警察局九十一年三月八日刑鑑字第０九一００三六二三
    二號函一紙在卷足憑，是被告之自白與事實相符，為可採信。本件事證明確，被
    告犯行堪以認定。
二、查被告未經許可寄藏以玩具手槍改造而可發射子彈具有殺傷力槍枝之行為，核係
    犯槍砲彈藥刀械管制條例第十一條第四項之未經許可寄藏可發射子彈具有殺傷力
    之槍枝罪及第十二條第四項之未經許可寄藏子彈罪。其一行為寄藏上開槍枝、子
    彈而觸犯二罪名，為想像競合犯，應依刑法第五十五條之規定，從一重之未經許
    可寄藏其他可發射子彈具有殺傷力之槍枝罪。公訴人認被告係犯槍砲彈藥刀械管
    制條例第十一條第四項之未經許可持有可發射子彈具有殺傷力槍枝罪，容有誤會
    ，應予更正。爰審酌被告之素行、犯罪動機、目的、手段、品行、智識程度、所
    生危害及犯罪後態度等一切情狀，量處如主文所示之刑，並就宣告罰金刑部分，
    諭知易服勞役之折算標準。查被告未曾受有期徒刑以上刑之宣告，有臺灣高等法
    院檢察署刑案紀錄簡覆表在卷可稽，因一時失慮，偶罹刑典，事後已坦承犯行，
    深具悔意，經此刑之宣告後，應知警惕而無再犯之虞，本院因認暫不執行其刑為
    當，予以宣告緩刑二年，以勵自新，惟為確實使被告有正確之法律觀念並提供必
    要之協助及督促，且依其所犯情節認有加以追蹤觀護之必要，亦併依刑法第九十
    三條第一項之規定，宣告緩刑期內付保護管束，俾由地方法院檢察署之觀護人予
    以適當之督促，並發揮附條件緩刑制度之立意，以觀後效。
三、扣案仿ＷＡＬＴＨＥＲ廠半自動手槍製造之金屬玩具手槍壹支（槍枝管制編號0
    000000000）（含彈匣一個），為違禁物，應依刑法第三十八條第一項
    第一款之規定沒收之。至扣案之改造子彈一顆，因鑑驗時經試射擊發，僅剩餘彈
    殼、彈頭，不再具有子彈之功能，已非違禁物，故不予沒收（參見最高法院八十
    九年度臺上字第一六四四號刑事判決），併此敘明。
據上論斷，應依刑事訴訟法第二百九十九條第一項前段，槍砲刀械管制條例第十一條
第四項、第十二條第四項，刑法第十一條前段、第五十五條、第四十二條第二項、第
七十四條第一款、第九十三條第一項、第三十八條第一項第一款，罰金罰鍰提高標準
條例第二條，現行法規所定貨幣單位折算新臺幣條例第二條，判決如主文。
本案經檢察官黃明絹到庭執行職務
中      華      民      國      九十一      年      七    月    十六    日
                                  臺灣板橋地方法院刑事第三庭
                                          法  官  李  幼  妃
右正本證明與原本無異。
如不服本判決，應於判決送達後十日內，向本院提出上訴狀。
                                          書記官  強  梅  芳
中      華      民      國      九十一      年      七    月    十八    日
附錄本案論罪科刑法條全文
槍砲彈藥刀械管制條例第十一條
未經許可，製造、販賣或運輸第四條第一項第一款所稱其他可發射金屬或子彈具有殺
傷力之各式槍砲者，處五年以上有期徒刑，併科新臺幣一千萬元以下罰金。
未經許可，轉讓、出租或出借前項所列槍砲者，處三年以上十年以下有期徒刑，併科
新臺幣七百萬元以下罰金。
意圖供自己或他人犯罪之用，而犯前二項之罪者，處無期徒刑或七年以上有期徒刑，
併科新臺幣一千萬元以下罰金。
未經許可，持有、寄藏或意圖販賣而陳列第一項所列槍砲者，處一年以上七年以下有
期徒刑，併科新臺幣七百萬元以下罰金。
第一項至第三項之未遂犯罰之。
修正後槍砲彈藥刀械管制條例第十二條
未經許可，製造、販賣或運輸子彈者，處一年以上七年以下有期徒刑，併科新臺幣五
百萬元以下罰金。
未經許可，轉讓、出租或出借子彈者，處六月以上五年以下有期徒刑，併科新臺幣三
百萬元以下罰金。
意圖供自己或他人犯罪之用，而犯前二項之罪者，處三年以上十年以下有期徒刑，併
科新臺幣七百萬元以下罰金。
未經許可，持有、寄藏或意圖販賣而陳列子彈者，處五年以下有期徒刑，併科新臺幣
三百萬元以下罰金。
第一項至第三項之未遂犯罰之。
